臺灣臺中地方法院刑事裁定
111年度撤緩更一字第2號
聲  請  人  臺灣臺中地方檢察署檢察官
受  刑  人  韓定軒


上列聲請人因受刑人違反槍砲彈藥刀械管制條例案件，聲請撤銷
受刑人緩刑之宣告（110年度執聲字第3014號），本院於民國111
年4月6日以110年度撤緩字第208號裁定後，受刑人不服而提起抗
告，經臺灣高等法院臺中分院於111年7月13日以111年度抗字第6
07號撤銷原裁定，並發回本院，本院更為裁定如下：
    主    文
韓定軒於本院109年度重訴字第2780號刑事判決所受之緩刑宣告
撤銷。
    理    由
一、檢察官聲請意旨略以：受刑人韓定軒（下稱受刑人）因違反
    槍砲彈藥刀械管制條例案件(下稱前案)，經本院於民國110
    年1月29日以109年度重訴字第2780號判決判處有期徒刑1年1
    0月，併科罰金新臺幣（下同）5萬元，緩刑3年，於110年3
    月11日確定在案。惟受刑人於緩刑期內即110年4月17日、同
    年月18日、同年月19日復犯詐欺案件，經本院於110年8月24
    日以110年度豐簡字第410號判決判處有期徒刑3月，於110年
    9月22日確定在案。經核受刑人尚未依緩刑判決履行義務，
    通知其參加勤前說明會及緩刑期間付保護管束均多次未依規
    定報到，復於緩刑期間內再犯罪，顯然上開緩刑之宣告對其
    難收矯治之效，已合於刑法第75條之1第1項第2款所定得撤
    銷緩刑宣告之原因，爰依刑事訴訟法第476條聲請撤銷前揭
    緩刑宣告等語。
二、按受緩刑之宣告，於緩刑期內因故意犯他罪，而在緩刑期內
    受6月以下有期徒刑、拘役或罰金之宣告確定者，足認原宣
    告之緩刑難收其預期效果，而有執行刑罰之必要者，得撤銷
    其宣告，刑法第75條之1第1項第2款定有明文。次按緩刑之
    宣告應撤銷者，由受刑人所在地或其最後住所地之地方法院
    檢察官聲請該法院裁定之，刑事訴訟法第476條亦有明文。
    而緩刑宣告是否得撤銷，除須符合刑法第75條之1第1項各款
    之要件外，本條並採用裁量撤銷主義，賦予法院撤銷與否之
    權限，特於第1項規定實質要件為「足認原宣告之緩刑難收
    其預期效果，而有執行刑罰之必要」，供作審認之標準。亦
    即於上揭「得」撤銷緩刑之情形，法官應依職權本於合目的
    性之裁量，妥適審酌被告所犯前後數罪間，關於法益侵害之
    性質、再犯之原因、違反法規範之情節是否重大、被告主觀
    犯意所顯現之惡性及其反社會性等情，是否已使前案原為促
    使惡性輕微之被告或偶發犯、初犯改過自新而宣告之緩刑，
    難收其預期效果，而有執行刑罰之必要。 
三、經查：
 （一）受刑人因違反槍砲彈藥刀械管制條例案件，經本院以109
       年度重訴字第2780號判決判處有期徒刑1年10月，併科罰
       金5萬元，緩刑3年，緩刑期間付保護管束，並應於判決
       確定後2年內向指定之政府機關、政府機關、行政法人、
       社區或其他符合公益目的之機構或團體，提供180小時之
       義務勞務，於110年3月11日確定，緩刑期間係110年3月1
       1日至113年3月10日止，此有上開判決書及臺灣高等法院
       被告前案紀錄表在卷可稽。
 （二）受刑人於111年2月8日經臺灣臺中地方檢察署（下稱臺中
       地檢署）以電話通知應於同年2月9日至臺中地檢署報到
       執行保護管束，經受刑人回覆；「我知道，我比較適合
       下午報到」等語，有觀護輔導紀要在卷可稽，然受刑人
       卻未遵期報到，經檢察官於同年2月21日發函告誡受刑人
       應於3月11日報到執行保護管束，並合法送達受刑人之住
       居所，有送達證書為憑，然受刑人仍未遵期報到。嗣經
       檢察官再於①111年3月15日發函告誡受刑人應於同年4月1
       日報到執行保護管束；②111年3月29日發函告誡受刑人應
       於同年4月22日報到執行保護管束；③111年4月7日發函告
       誡受刑人應於同年4月27日報到執行保護管束，並均已合
       法送達受刑人前揭地址，惟受刑人均無正當理由未報到
       ，有臺中地檢署觀護輔導紀要、臺中地檢署告誡函文及
       送達證書等在卷可稽。可知受刑人於保護管束期間，確
       曾多次未服從檢察官及執行保護管束之命令，違反保安
       處分執行法第74條之2第2款、第4款規定等情，業經本院
       核閱卷證屬實，足認受刑人明知違反保護管束期間應遵
       守事項之法律效果及其嚴重性，卻仍任憑己意，一再違
       反或不服從檢察官或保護管束者之命令、告誡，且屢勸
       不聽，顯見其主觀上並無誠心履行保護管束應遵守事項
       之意，客觀違反之情節亦難認輕微，且其屢次未依指定
       日期報到，已虛耗保護管束之有效執行，顯無法收其成
       效，亦難以期待其日後能有所改善。
 （三）另受刑人應於緩刑期間提供180小時之義務勞務部分，經
       臺中地檢署發函通知受刑人應於111年2月16日至臺中地
       檢署報到參加義務勞務勤前說明會，受刑人亦無正當理
       由未參加勤前說明會，經臺中地檢署分別於111年2月17
       日、3月17日發函二度告誡應遵期到場履行義務勞務，惟
       受刑人迄今均未履行義務勞務；且經臺中地檢署觀護佐
       理員分別於111年3月15日、4月8日以電話聯絡受刑人，
       受刑人之手機均無法撥通等情，有送達證書、義務勞務
       說明會簽到紀錄、臺中地檢署111年2月17日、3月17日告
       誡函、義務勞務訪視表、義務勞務執行登記表、觀護輔
       導紀要等在卷可參。顯見受刑人對其應向檢察官所指定
       之機構履行義務勞務，自始未履行前揭緩刑宣告所附負
       擔，堪認受刑人對其法定義務抱持輕忽懈怠之態度，未
       能珍惜法院給予之自新機會，受刑人違反保護管束應遵
       守事項之情節重大，原宣告之緩刑難收其預期效果。
 （四）又受刑人違反前案經本院判處罪刑後，於緩刑期間內之1
       10年4月17日另犯詐欺取財罪(下稱後案)，經本院於110
       年8月24以110年度豐簡字第410號判決判處有期徒刑3月
       ，於110年9月22日確定等情，有上開2案之判決書及臺灣
       高等法院被告前案紀錄表各1份在卷可稽，則受刑人確有
       於緩刑期內因故意犯他罪，而在緩刑期內受得易科罰金
       之6月以下有期徒刑宣告確定之情形，堪以認定。雖前後
       二案之罪質及犯罪類型迥異，且後案所犯之詐欺取財罪
       之情節及侵害法益尚非重大，然受刑人於後案判決翌日
       （110年8月25日）再犯加重竊盜罪，經本院於111年3月2
       8日以111年度簡字第300號判決判處有期徒刑4月，及於1
       10年9月10日再犯侵占案件，經本院於111年7月13日以11
       1年度豐簡字第355號判決判處有期徒刑2月，足以證明前
       案偵審程序並未能使受刑人產生警惕效果，其於司法程
       序結束後隨時間經過便遺忘教訓、故態復萌，並非屬偶
       發性、初犯之犯罪，且法治觀念薄弱，無視個人犯罪行
       為對國家社會造成之危害，惡性非輕，違反法規範之情
       節，已屬重大。再者，緩刑制度設計之本旨，主要目的
       在鼓勵惡性較輕微之犯罪行為人或偶發犯、初犯得適時
       改過，以促其遷善，復歸社會正途，受刑人於前案法院
       諭知緩刑宣告，受刑人僅需消極地避免再犯，即不違反
       法院此項處遇之用意，然其卻因無視國家律法，一再犯
       罪，以其所具體表現於外之法敵對意識及反社會性格，
       實難認為前案之緩刑宣告有何啟其自我警惕而免再犯之
       效果。是依受刑人犯罪法益侵害之性質、再犯之原因、
       違反法律規範之情節、主觀犯意所顯見之惡性，及未能
       尊重社會規範，潔身自持之反社會性等情以觀，顯見其
       尚未記取教訓，原宣告之緩刑難收預期效果，而有執行
       刑罰之必要。從而，聲請人聲請撤銷受刑人前案所受之
       緩刑宣告，核無不合，應予准許。
四、依刑事訴訟法第476條，裁定如主文。 
中　　華　　民　　國　　111 　年　　9 　　月　　23    日
                  刑事第五庭    法  官  魏威至
以上正本證明與原本無異。
如不服本裁定，應於收受送達後5日內向本院提出抗告狀。（應
附繕本）
                                書記官  林鈺娟
中　　華　　民　　國　　111 　年　　9 　　月　　23　　日